臺灣桃園地方法院刑事判決　　　　　　　 96年度易字第741號
公　訴　人　臺灣桃園地方法院檢察署檢察官
被　　　告　丙○○
　　　　　　　　　　（現因另案於臺東監獄岩灣分監執行中）
　　　　　　乙○○
　　　　　　　　　　（現因另案於臺灣雲林第二監獄執行中）
上列被告等因贓物等案件，經檢察官提起公訴（95年度偵字第12
397 號），被告等於本院準備程序進行中，均就被訴事實為有罪
之陳述，經本院告知簡式審判程序意旨，並聽取公訴人及被告等
之意見後，本院合議庭裁定由受命法官獨任依簡式審判程序審理
，並判決如下：
    主  文
丙○○結夥三人以上攜帶兇器、毀壞安全設備竊盜，累犯，處有
期徒刑拾月。
乙○○牙保贓物，累犯，處有期徒刑捌月。
    事  實
一、丙○○曾於民國91年間因傷害案件，經本院於92年1 月17日
    以91年度壢簡字第942 號判處有期徒刑3 月，於92年3 月24
    日確定，並於93年7 月23日易科罰金執行完畢。詎丙○○仍
    不知警惕，復與丁○○（另行審結）、許財勇（另由檢察官
    移送臺灣臺南地方法院併案審理）、陳松鶴、利源才（以上
    2 人本案所涉竊盜部分因為前案確定判決效力所及，均另經
    檢察官為不起訴處分在案）基於意圖為自己不法所有之犯意
    聯絡，於94年8 月14日凌晨4 時許，其等5 人一同至設於桃
    園縣大園鄉○○村○○路125 號未有人居住之南璋公司倉庫
    ，並攜帶非其等所有客觀上足以對人之生命、身體造成危害
    之破壞剪1 支（下稱上開破壞剪，未扣案），因見上址南璋
    公司倉庫當時無人在內，認有機可趁，遂先推由利源才、許
    財勇共同以上開破壞剪剪斷上址南璋公司倉庫鐵門之掛鎖後
    ，侵入該倉庫（無故侵入建築物部分未據告訴、起訴），丙○○、丁○○、陳松鶴則負責在外把風，利源才、許財勇進
    入上址南璋公司倉庫後，見南璋公司所有之台松牌堆高機1
    台（下稱系爭堆高機）置於該處，而系爭堆高機之鑰匙未取
    下，利源才即先使用系爭堆高機上鑰匙發動，將系爭堆高機
    駛出上開倉庫後，再由丙○○負責將系爭堆高機駛離現場而
    竊取之，得手後，乃將系爭堆高機藏放在丙○○位於桃園縣
    觀音鄉保障村8 鄰52之20號之住處。而乙○○前於89年間，
    因違反毒品危害防制條例案件，經本院於89年4 月17日，以
    89年桃簡字第515 號判處有期徒刑5 月，於89年7 月17日確
    定；復於90年間，因違反毒品危害防制條例案件，經本院於
    90年5 月16日，以90年度易字第468 號判處有期徒刑7 月，
    於90年7 月13日確定，上開2 案件接續執行，於90年10月4
    日入監執行，後於91年9 月9 日因縮短刑期執行完畢，亦不
    知悔改，於94年8 月14日上午7 時許，前往丙○○上開住處
    內，明知系爭堆高機係丙○○等人所竊得之贓物，竟基於牙
    保贓物之犯意，於同日下午某時，在台中縣大甲鎮○○路29
    3 巷6 號旁廢棄工廠，出面以新台幣10萬元之價格，將系爭
    堆高機出售予不知情之許文慶，所得款項則由乙○○、丁○○、丙○○、陳松鶴、利源才、許財勇6 人朋分花用。嗣因
    乙○○另涉竊盜案件，為警查獲後，始循線查知上情。
二、案經桃園縣政府警察局大園分局報告臺灣桃園地方法院檢察
    署檢察官偵查起訴。
    理  由
一、程序部分：本件被告丙○○、乙○○所犯均係死刑、無期徒
    刑或最輕本刑為三年以上有期徒刑以外之罪，亦非屬臺灣高
    等法院管轄第一審之案件，其等於準備程序中均就被訴事實
    為有罪之陳述，經本院告知簡式審判程序之旨，並聽取當事
    人意見後，經本院合議庭依刑事訴訟法第273 條之1 第1 項
    規定裁定由受命法官獨任進行簡式審判程序，合先敘明。
二、訊據被告丙○○、乙○○對於上揭事實均坦白承認，並核與
    證人即南璋公司副廠長甲○○於警詢時所指述系爭堆高機失
    竊情節一致，且經證人許文慶於警詢中就其如何向被告乙○○購得系爭堆高機之過程證述明確在卷，復由證人即共犯陳
    松鶴、利源才分別於警詢、檢察官訊問時就其等與被告丙○○及丁○○、許財勇等人共犯本件加重竊盜罪之情節證述甚
    詳在卷，是堪認被告丙○○、乙○○上開任意性自白，均核
    與事實相符，可以採取。本件事證明確，被告丙○○、乙○○上揭犯行足可認定，均應依法論科。
三、被告丙○○、乙○○行為後，刑法業於94年2 月2 日修正公
    布，95年7 月1 日起施行，其中第56條關於連續犯之規定已
    刪除，並修正第2條 、第28條、第33條、第38條、第41條、
    第42條、第55條及第74條等規定。按行為後法律有變更者，
    適用行為時之法律，但行為後之法律有利於行為人者，適用
    最有利於行為人之法律，修正後刑法第2 條第1 項定有明文
    。此條規定係規範行為後法律變更所生新舊法律比較適用之
    準據法，本身尚無新舊法比較之問題，於新法施行後，應一
    律適用新法第2 條第1 項之規定，為「從舊從輕」之比較，
    先予敘明。茲就本案涉及法律變更之部分，比較如下：
（一）刑法第33條第5 款修正主刑之種類為：罰金新臺幣一千元
      以上，以百元計算之，並於95年7 月1 日施行。比較被告
      乙○○行為時刑法第33條第5 款主刑之種類：罰金銀元一
      元以上。就罰金之最低度以適用舊法對於被告乙○○為有
      利。
（二）關於共同正犯部分，修正前刑法第28條規定：「二人以上
      共同實施犯罪之行為者，皆為正犯」；修正後刑法第28條
      規定：「二人以上共同實行犯罪之行為者，皆為正犯。」
      。
（三）累犯部分：修正前刑法第47條規定：「受有期徒刑之執行
      完畢，或受無期徒刑或有期徒刑一部之執行而赦免後，五
      年以內再犯有期徒刑以上之罪者，為累犯，加重本刑至二
      分之一。」。修正後刑法第47條第1 項規定：「受徒刑之
      執行完畢，或一部之執行而赦免後，五年以內故意再犯有
      期徒刑以上之罪者，為累犯，加重本刑至二分之一。」。
（四）綜上所述，本件經比較結果，關於罰金之最低度部分，以
      被告乙○○行為時刑法之規定較有利於被告乙○○，應依
      修正後刑法第2 條第1 項前段之規定，適用被告乙○○行
      為時即修正前刑法相關規定。至共同正犯修正後之規定，
      僅係限縮在「實行」概念下之共同參與行為，始成立共同
      正犯而已，非屬法律之變更；另關於累犯部分，無論依修
      正前或修正後之刑法，對本件被告丙○○、乙○○而言均
      成立累犯，並無不同，不生比較適用之問題，而應逕行適
      用修正後刑法相關規定，附此敘明。
四、查被告丙○○等人持用於竊取系爭堆高機之破壞剪1 支，係
    金屬製，前端呈尖銳狀，可剪斷鎖頭，全長約56公分，此經
    被告丙○○於本院審理中供明在卷，如持以揮舞，當能對人
    之生命、身體造成危險，應屬兇器無誤。又按刑法第321 條
    第1 項第2 款所指之「門扇」專指門戶而言，而所謂「其他
    安全設備」，指門扇牆垣以外，依通常觀念足認防盜之一切
    設備而言，如門鎖、窗戶等，最高法院45年度台上字第1443
    號、55年台上字第547 號判例意旨可資參照。是核被告丙○○所為，係犯刑法第321 條第1 項第2 款、第3款、第4款之
    結夥三人以上攜帶兇器、毀壞安全設備加重竊盜罪。又核被
    告乙○○所為，則係犯刑法第349 條第2 項之牙保贓物罪。
    公訴意旨雖僅就被告丙○○所涉結夥三人以上加重竊盜犯行
    提起公訴，惟被告丙○○上開所為其餘部分犯行，與已起訴
    部分之事實間，具有實質上一罪關係，依法本院自得一併予
    以審究。被告丙○○與丁○○、許財勇、陳松鶴、利源才就
    上開加重竊盜犯行，具有犯意聯絡及行為分擔，為共同正犯
    。查被告丙○○、乙○○各前有如事實欄所載之犯罪科刑執
    行情形，有其等刑案資料查註紀錄表、臺灣高等法院被告前
    案紀錄表各2 份在卷可參，被告丙○○、乙○○於前案執行
    完畢後五年以內，各故意再犯本件有期徒刑以上之加重竊盜
    、牙保贓物罪，均為累犯，各應依修正後刑法第47條第1 項
    之規定加重其刑。爰審酌被告丙○○、乙○○正值壯年，竟
    不思以正當方法賺取所需，而分別竊取他人所有之財物、牙
    保贓物，均所為非是，及其等犯罪之動機、目的、手段，生
    活狀況、智識程度、素行，犯罪所生之損害，惟念等其犯罪
    後坦承犯行，態度尚稱良好等一切情狀，分別量處如主文所
    示之刑。
五、至前開供被告丙○○等人為本件加重竊盜犯行所用之破壞剪
    1 支，已尚乏積極證據足以證明係被告丙○○或共犯所有之
    物，況亦未扣案，且無證據證明現仍存在，為免將來執行困
    難，爰不予宣告沒收。
六、被告丁○○前經本院合法傳喚未到庭，其本案被訴加重竊盜
    部分，俟其到案後，另行審結，附此敘明。
據上論斷，應依刑事訴訟法第273 條之1 第1 項、第299 條第1
項前段，修正後刑法第2 條第1 項前段、第28條、第47條第1 項
，刑法第321 條第1 項第2 款、第3款、第4款、第349條第2項，
刑法施行法第1 條之1 第1 項、第2 項前段，判決如主文。
本案經檢察官鄭東峰到庭執行職務。
中　　華　　民　　國　　96　　年　　6 　　月　　26　　日
                          刑事第十二庭法  官  王美玲
以上正本證明與原本無異。
如不服本判決，應於判決送達後10日內向本院提出上訴狀 (應附
繕本)， 上訴於臺灣高等法院。
                                      書記官  吳玉蘭
中　　華　　民　　國　　96　　年　　6 　　月　　26　　日
附錄本案論罪科刑法條：
刑法第321條
犯竊盜罪而有左列情形之一者，處六月以上、五年以下有期徒刑
：
一  於夜間侵入住宅或有人居住之建築物、船艦或隱匿其內而犯
    之者。
二  毀越門扇、牆垣或其他安全設備而犯之者。
三  攜帶兇器而犯之者。
四  結夥三人以上而犯之者。
五  乘火災、水災或其他災害之際而犯之者。
六  在車站或埠頭而犯之者。
前項之未遂犯罰之。
刑法第349條第2項
搬運、寄藏、故買贓物或為牙保者，處五年以下有期徒刑、拘役
或科或併科一千元以下罰金。
